Minutes et répertoires du notaire Nicolas BAULDRY, janvier 1643 - décembre 1652 (étude XIX)
Archives nationales
- Minutes de Nicolas BAULDRY, janvier 1643 - décembre 1652; MC/ET/XIX/425 - MC/ET/XIX/457
  - Minutes. 1647, juin - décembre, juin - décembre 1647; MC/ET/XIX/436
    - CHARPENTIER (Marie) épouse de N. ROUSSELET lieutenant au Présidial de Château-Thierry § Vente de droits sur la succession de Marie CHARPENTIER, 23 juillet 1647; MC/ET/XIX/436
      acte de vente; Charpentier, Marie
    - (la) ROQUETTE § Titre nouvel, 24 juillet 1647; MC/ET/XIX/436
    - CONFLANS Sainte-HONORINE (terroir) § Bail de terres à terroir CONFLANS Sainte-HONORINE durant 9 ans, 27 juillet 1647; MC/ET/XIX/436
      bail; Conflans-Sainte-Honorine (Yvelines)
    - DELAPPE (Jean) maître jardinier bourgeois de Paris hors la porte Saint-Antoine § Donation mutuelle entre Jean DELAPPPE et Marguerite BLOSSEAU sa femme, 27 juillet 1647; MC/ET/XIX/436
      donation; Delappe, Jean
    - PILLON (François) marchand boulanger; au fg Saint-Denis paroisse Saint-Laurent § mariage de François PILLON fils de François P. marchand boulanger avec Louise VALLONGNE fille de Julien V. marchand cordonnier et Madeleine BRIE jadis sa femme, 28 juillet 1647; MC/ET/XIX/436
      contrat de mariage; Pillon, François
    - HERBILLON (Louis) C/on/ Charon r. Saint-Antoine paroisse Saint-Paul § mariage de Louis HERBILLON fils de Jacques H. marchand de vins et Nicole HEUZE sa femme avec Louise JACQUET, âgée de 14 ans 1/2, fille de Geneviève GIRARD veuve de Jean GIRARD marchand plâtrier à la Cx Paubin, 29 juillet 1647; MC/ET/XIX/436
      contrat de mariage; Herbillon, Louis
    - MULLOT (Françoise) ép. de Jean Fourcade maître chirurgien r. de Bussy § Testament de Françoise MULLOT, 30 juillet 1647; MC/ET/XIX/436
      testament; Mullot, Françoise
    - FRANCS BOURGEOIS (rue des) maison joignant le couvent; Sainte-Claire § Bail de maison durant 6 ans moy. 700 £. par an, 3 août 1647; MC/ET/XIX/436
      bail; Francs-Bourgeois (rue des)
    - LEFEBURE (Elisabeth) Vve de Pierre BERTOLON marchand bourgeois de Paris r. des Juifs paroisse Saint-Gervais § Donation par Elisabeth LEFEBURE à Marie LEFEBURE sa soeur veuve de Guillaume BELIN greffier en la justice de Saint-Eloi, demeurant r. des Juifs - de ts les biens lui appartenant au jour de son décès, 5 août 1647 - 29 août 1647; MC/ET/XIX/436
      donation; Lefebure, Elisabeth
    - RAMEAU (André) maître plombier fontainier r. du Monceau paroisse Saint-Gervais § Bail durant 6 ans par .. d'une maison au fg Saint-Antoine sur le chaussée moy. 250 L. par an, 5 août 1647; MC/ET/XIX/436
    - SAINT-ANTOINE-DES-CHAMPS § Bail durant 4 ans d'une maison à SAINT-ANTOINE-DES-CHAMPS moy. 270 L. par an, 5 août 1647; MC/ET/XIX/436
    - TALON (Charles François) prêtre docteur en théologie curé de Saint-Gervais gd vicaire de l'archevêque de Paris § Quittance de rentes lui appartenant par la succession de Suzanne CHOART veuve de Omer TALON avocat au Pt, 10 août 1647; MC/ET/XIX/436
      quittance; Talon, Charles François
    - LHOSTE (Gabriel) marchand linger r. Saint-Honoré paroisse Saint-Eustache § mariage de Gabriel LHOSTE fils de défunt Etienne L. contrôleur de la marchandise de foin, bourgeois de Paris et Marie BERTIN sa veuve avec Renée CLIN fille majeur de défunts Nicolas CLIN marchand drapier en Champagne et Hélène JANART jadis sa femme, 11 août 1647; MC/ET/XIX/436
      Lhoste, Gabriel
    - RIOU (François) marchand de chevaux r. Geoffroy Langevin dans le cul de sac paroisse Saint-Médéric § mariage de François RIOU avec Jeanne AUBOURG fille majeure de feus Michel A. vigneron à Beaumont/Oise et Marguerite DELA PORTE jadis sa femme, 12 août 1647; MC/ET/XIX/436
      contrat de mariage; Riou, François
    - LE COQ (famille) § Bail durant 2 ans par Elisabeth - Louise - René L. d'une maison leur appartenant située à TOURS moy. 250 L. par an, 13 août 1647; MC/ET/XIX/436
    - NOGENT/MARNE carrefour de l'Orme § Vente d'une place de terre à NOGENT/MARNE, 13 août 1647; MC/ET/XIX/436
    - LE CLERC (François) maître pâtissier r. de la Calandre paroisse Saint-Barthélemy § mariage de François LECLERC fils de défunt Charles L. maître pâtissier et de Jacqueline DU JARDIN ép. en seconde noce de Pierre HENRY maître pâtissier avec Louise BOURRET, fille de M/te/ AUZERAY Vve de Jean B. maître maréchal, 17 août 1647; MC/ET/XIX/436
      contrat de mariage; Le Clerc, François
    - RANTY (Gaston de) chevalier § Déclaration par Gaston de RANTY héritier par bénéfice d'inventaire de Madeleine de PASTOUREAU sa mère, veuve de Charles de RANTY, 22 août 1647; MC/ET/XIX/436
      inventaire; déclaration; Ranty, Gaston de
    - DELACOURT (Pierre) bourgeois de Paris r. de Longpont § Désistement de mariage de Pierre DELACOURT fils de Pierre D. procureur au bge de Troyes avec Chretienne COLLOTTE fille majeure, 23 août 1647; MC/ET/XIX/436
      contrat de mariage; Delacourt, Pierre
    - HENRY (Nicolas) + maître scellier Cormier au fg Saint-Germain § Renonciation à la succ. de Nicolas HENRY et François MOUSSU jadis sa femme, 23 août 1647; MC/ET/XIX/436
      Henry, Nicolas
    - DAULVY (Pierre) marchand à Troyes en Champagne § Quittance de rentes par Pierre DAULVY héritier en partie de Jean D. son oncle, docteur et professeur en théologie à la fac. de Paris de rentes provenant de Suzanne CHOUART veuve de Denis TALON avocat au Parlement, 24 août 1647; MC/ET/XIX/436
      quittance; Daulvy, Pierre
    - MALON (Charles Henry de) chevalier seigneur de Bercy, Charenton Charles Henry de MALON conseiller du roi en ses Conseil maître des req. ordinaire de son hôtel § Contrat d'échange avec Henry DECOURT maison d'une pièce de terre à la GRANGE AUX MERCIERS, lieud. la vallée de Fecamp appartenant aud. M contre une métairie à la HOUSSAYE en Brie appartenant auxd. DECOURT, 26 août 1647; MC/ET/XIX/436
      échange; Malon, Charles Henry de
    - DECOURT (Henry) maçon § Contrat d'échange avec Ch. Henri de MALON chevalier seigneur de Bercy, 26 août 1647; MC/ET/XIX/436
      échange; Decourt, Henry
    - MARTINEAU (Jean) abbé commend. de N. D. de Valloire conseiller au Parlement r. Saint-Martin paroisse Saint-Nicolas de Ch. § Bail durant 9 ans par Jean MARTINEAU à Ja. de BRICOURT Secrétaire de la Chambre du Roi r. Saint-Jacques paroisse Saint-Benoit du revenu de l'abb. de VALLOIRE en Picardie moy. 13000 Lts; Déclaration de prete nom. même date, 27 août 1647; MC/ET/XIX/436
      déclaration; bail; Martineau, Jean
    - BARTET (Isaac de) avocat au Parlement 1er Secrétaire du Roi de Pologne V. rue du Temple § mariage de Isaac BARTET fils de François de BARTET, avocat au Parlement sieur de Lusson, demeurant à Paris en Béarn et M/se/ CHENNIER son épouse avec Marie RIOLLAY fille de François PORTAS veuve en première noce de Michel R. Contrôleur et Clerc d'office de la Maison du Roi et en seconde noce de Hugues DEPOST écuyer rue du Rollet, 28 août 1647; MC/ET/XIX/436
      contrat de mariage; Bartet, Isaac de
    - DELALIGNE (Jean) praticien r. de la Mortellerie § mariage de Jean DELALIGNE fils de Claude D. Vigneron à Sermaize au Champagne et Marguerite DETZ sa femme avec Marthe de MANDEVILLE fille de défunt Nicolas de M. 1er valet de chambre de la reine Marguerite et Madeleine CHEVALLIER sa vve, 28 août 1647; MC/ET/XIX/436
      contrat de mariage; Delaligne, Jean
    - FOIN (marché de) § marché de FOIN provenant des environs du gd étang de Montmorency moy. 300 Lts., 29 août 1647; MC/ET/XIX/436
    - CHALAMEL (Jean Louis de) sieur de Saint-Clément prêtre, chanoine de Saint-Silvain de Levroux diocèse de Bourges demeurant pl. Roy de paroisse Saint-Paul § Procuration à Ja. de COLLOMBET son beau frère demeurant à Montélimar en Dauphiné, pour recevoir ce qui lui sera due de la succession de Pierre de CH. son frère., 30 août 1647; MC/ET/XIX/436
      procuration; Chalamel, Jean Louis de
    - CORDONNIER (apprentissage) § Mise en apprentissage durant 4 ans par Jeanne MARTIN veuve de Guillaume SANNE GRAIN gagne denier de Jacques S. son fils chez François BOUSSIME maître cordonnier rue Saint-Antoine moyennant 90 l.ts., 30 août 1647; MC/ET/XIX/436
    - BONS ENFANTS (rue neuve des) enseigne du champignon courronné § Bail durant 3 ans d'une maison rue neuve des BONS ENFANTS moyennant 650 l. par an, 31 août 1647; MC/ET/XIX/436
      bail; Neuve-des-Bons-Enfants (rue)
    - Remise d'intérêts civils entre Edme Imbault, marchand fripier, et sa femme, Marguerite Forget, demeurant Grande-Rue de la Friperie, d'une part, et Jacques Forget, peintre enlumineur, et sa femme, Sébastienne-Marie Bigot, demeurant rue de la Mortellerie, pour paroles injurieuses proférées par Marguerite Forget contre ladite Bigot., 31 août 1647; MC/ET/XIX/436
      Documents du Minutier central concernant les peintres, sculpteurs et graveurs au XVIIe siècle (1600-1650), par Marie-Antoinette Fleury et Martine Constans, tome II [études XI à XX, 2445 actes], Paris, Archives nationales, 2010, notice n°796 (instrument de recherche imprimé dématérialisé, certaines notices sont plus détaillées dans la version intégrale accessible en ligne par la rubrique 'Autres instruments de recherche', voir contexte dans le Plan d’orientation général - Notaires de Paris, guides thématiques du Minutier).
    - CHAMPIGNON COURONNE (enseigne du) r. des Bons Enfants § Bail de maison, 31 août 1647; MC/ET/XIX/436
      bail; Champignon Couronné, enseigne du
    - DELABARRE (Michel) l'un des serviteurs de l'égl. Saint-Gervais § Inventaire après décès de Michel DELABARRE à la requête d'Anne POULART son ép., tutrice de Sulpice D. son fils, âgé de 9 ans, 31 août 1647; MC/ET/XIX/436
      inventaire; Delabarre, Michel
    - MALON (Henri de) Cons du Roi en ses Conseils maître de req. ordinaire de son hôtel Pt au Gd Conseil seigneur de Bercy, conflans Henri de MALON § Vente de terres, 2 septembre 1647; MC/ET/XIX/436
      acte de vente; Malon, Henri de
    - PERROT (Anne) âgée de 15 ans § Réception de Anne PERROT fille de défunts Jacques bourgeois de Paris et Anne VILLAIN son ép. au monastère N. D. de MONCÉ lez Amboise moy 800 Lts, 3 septembre 1647; MC/ET/XIX/436
      Perrot, Anne
    - LESCARON (Leonnard) maître jardinier demeurant au bas de Reuilly hors la porte Saint-Ant. § mariage de Leonnard LESCARON fils de défunts Jean L. maître jardinier et Jeanne MOMAN sa veuve ép. en seconde noce d'Edmond PIEDELOUP maître jardinier avec Anne BLANCHARD fille de Pierre B. maître jardinier sur le chemin de la Planchette qui conduit à Charenton et Claude PASSAIN son ép., 4 septembre 1647; MC/ET/XIX/436
      Lescaron, Leonnard
    - COSSART (Charles de) chevalier seigneur des Pieds et autres lieux Capitaine d'une Compagnie de chevalier loger demeurant au suc ch/on/ d'Aumecourt en Beauvaisis § Transport de rentes par Charles de COSSART en son nom et procureur de Marguerite PASQUIER son épouse, 5 septembre 1647; MC/ET/XIX/436
      transport de droits; Cossart, Charles de
    - PISSE FONTAINE paroisse de Triel § Titre nouvel, 7 septembre 1647; MC/ET/XIX/436
    - LETTRE de MAITRISE § Vente à Jean POCQUET maçon au fg Saint-Germain-des-Prés r. de Verneuil d'une LETTRE de MAITRISE de maçon créee en faveur du titre de 1er prince du sang moy. 400 Lts, 11 septembre 1647; MC/ET/XIX/436
    - POCQUET (Jean) maçon au fg Saint-Germain § Vente à .. d'une lettre de maîtrise de maçon créée en faveur du titre de 1er prince du sang moy. 400 Lts, 11 septembre 1647; MC/ET/XIX/436
      acte de vente; Pocquet, Jean
    - DU NOYER (famille) § Transaction concernant l'office de receveur et payeur des rentes de l'H. de V. leur appt., 14 septembre 1647; MC/ET/XIX/436
      accord; Du Noyer, famille
    - (la) COURTILLE (terroir de) sur le chemin de Meuilmontant § Bail de maison à la terroir de la COURTILLE, 19 septembre 1647; MC/ET/XIX/436
    - VERSONGNE (Cécile de) ep. d'Eustache MIGNAN marchand laboureur à Reuilly § Testament de Cécile de VERSONGNE, 19 septembre 1647; MC/ET/XIX/436
      testament; Versongne, Cécile de
    - CARNAZET (François de) chevalier seigneur baron de Saint-Vrain Montaubert § Obligation par François de CARNAZET et sa femme, 20 septembre 1647; MC/ET/XIX/436
      obligation; Carnazet, François de (1602-1657)
    - ST ANTOINE (rue) § Bail durant 4 ans d'une maison rue Saint-ANTOINE moy. 600 Lts par an, 23 septembre 1647; MC/ET/XIX/436
    - MERCIER (apprentissage de) § Mise en apprentissage durant 3 ans par Cath. LOURDET veuve de Francois AUBRY maître savetier r. de la pelleterie paroisse Saint-Barthélémy, de Claude A. son fils, âgé de 15 ans chez Jean BOUTREY marchand mercier en lad. rue et p/ss/. Pas de frais d'apprentissage, 30 septembre 1647; MC/ET/XIX/436
    - ST ANTOINE (rue) § Bail durant au trois ans d'une boutique rue Saint-ANTOINE et chambres attenants moy. 350 £. par an, 30 septembre 1647; MC/ET/XIX/436
    - TOLLERON (Etienne) + notaire au Châtelet § Quittance concernant la succession de Etienne TOLLERON, 1er octobre 1647; MC/ET/XIX/436
      quittance; Tolleron, Etienne
    - CUCURON (prieuré de) ordre de Saint-Benoît diocèse d'Aix en Provence § Déclaration concernant la résignation du prieuré de CUCURON faite le 29-9-dernier, 5 octobre 1647; MC/ET/XIX/436
      déclaration; Cucuron (Vaucluse)
    - Cession par Germain Gaulthier, peintre, demeurant rue Saint-Denis, paroisse Saint-Sauveur, par Louis Champion, maçon, et sa femme, Françoise Gaulthier, demeurant rue Sainte- Foy et de Saint-Simon, à Nicolas Bourier, messager de la ville de Langres à Paris, et sa femme, Catherine Besdos, de leurs droits sur la succession de leur frère Jean Gaulthier, et sa femme, Catherine Besdos, moyennant 100 l., 5 octobre 1647; MC/ET/XIX/436
      Documents du Minutier central concernant les peintres, sculpteurs et graveurs au XVIIe siècle (1600-1650), par Marie-Antoinette Fleury et Martine Constans, tome II [études XI à XX, 2445 actes], Paris, Archives nationales, 2010, notice n°880 (instrument de recherche imprimé dématérialisé, certaines notices sont plus détaillées dans la version intégrale accessible en ligne par la rubrique 'Autres instruments de recherche', voir contexte dans le Plan d’orientation général - Notaires de Paris, guides thématiques du Minutier).
    - CHAMPION (Louis) maçon § Transaction entre. .. à cause de F/se/ GAULTIER sa femme - et Germain G. peintre peintre r. Saint-Denis pour régler un procès au sujet de la succ. de Jean G. leur frère, 5 octobre 1647; MC/ET/XIX/436
      accord; Champion, Louis
    - SOLIGNY (p/ss/ de) près Nemours § Vente de terres à paroisse de SOLIGNY, 5 octobre 1647; MC/ET/XIX/436
      acte de vente; Soligny, p/ss/ de
    - FOIN (marché de) § Vente de 18 milliers de FOIN moy. 96 £. par millier, 9 octobre 1647; MC/ET/XIX/436
    - BARRÉS (rue des) maison près l'Avé Maria § Cession de droit de bail d'une maison rue des BARRÉS, 10 octobre 1647; MC/ET/XIX/436
      cession; Barres (rue des)
    - BINET (Jacques) bourgeois de Paris § Inventaire après décès de Jacques BINET à la requête de Marie HEBAN son épouse tutrice de ses enfants mineurs, 14 octobre 1647; MC/ET/XIX/436
      inventaire après décès; Binet, Jacques
    - FOIN (marché de) § Vente de 7. 400 bottes de marché de FOIN moy. 90 £. par millier, 15 octobre 1647; MC/ET/XIX/436
    - CENDRES (vente de) § Vente de 300 pièces de moyennant 17 l. par pièce, 16 octobre 1647; MC/ET/XIX/436
    - ST DENIS (fg) § Bail durant 4 ans d'une maison au fg Saint-DENIS moy. 150 lts par an, 20 octobre 1647; MC/ET/XIX/436
      bail; St Denis, fg
    - DELAMARRE (Pierre) maçon demeurant à la Cx. Faubin § Mariage de... fils de défunte Pierre D. maçon et Thomasse LANGOT sa veuve avec Louise MERCIER fille de défunts Jean M. laboureur et Nicole AUZERAY sa femme, 20 octobre 1647; MC/ET/XIX/436
      contrat de mariage; Delamarre, Pierre
    - ST GERMAIN DES PRES lieud. le jardin d'Ollivet proche les Incurables § Vente de terre à Saint-Germain-des-Prés, 21 octobre 1647; MC/ET/XIX/436
    - COUVREUR (Simon) POMIER Simon, rue de la Mortellerie § marché de couverture, 21 octobre 1647; MC/ET/XIX/436
      marché; Pomier, Simon
    - COUVERTURE (marché de) § Simon POMIER C/on/ couvreur r. de la Mortellerie promet de faire les ouvrages de. .. en une maison r. de la Mortellerie moi. 96 lts, 21 octobre 1647; MC/ET/XIX/436
    - Inventaire après décès de Jean de Lappe, bourgeois de Paris, dressé à la requête de Marguerite Blosseau, sa veuve, demeurant hors la porte Saint-Antoine, sur le chemin de La Roquette., 23 octobre 1647; MC/ET/XIX/436
      (fol. 4): En une chambre au-dessus de la salle,.
      '... une espinette garny de son pied de bois, prisée... 20 l.
    - DELAPPE (Jean) bourgeois de Paris § Inventaire après décès de Jean DELAPPE à la requête de Marguerite BLOSSEAU sa veuve; Renonciation le 6 nov., 23 octobre 1647; MC/ET/XIX/436
      inventaire; Delappe, Jean
    - ST ANTOINE (rue) maison à l'enseigne du rondeau § Désistement de bail de maison, 25 octobre 1647; MC/ET/XIX/436
    - TISSERANDERIE (rue de la) § Vente d'une maison rue de la TISSERANDERIE moy. 18000 £ts, 25 octobre 1647; MC/ET/XIX/436
      acte de vente; Tisseranderie, rue de la
    - DELAVAL (Nicolas) marchand mercier grossier joailler r. Aubry le Boucher paroisse Saint-Leu Saint-Gilles § mariage de Nicolas DELAVAL fils de François D. marchand à Bar/Aube et de Rene Françoise GUILLAUMET son ép. avec Anne BURET fille d'Anne FAUTEREL veuve de Nicolas BURET fondeur du Roi à l'Arsenal, 27 octobre 1647; MC/ET/XIX/436
      contrat de mariage; Delaval, Nicolas
    - BURET (Nicolas) + fondeur du Roi à l'Arsenal § mariage de Anne B. sa fille avec Nicolas DELAVAL marchand mercier grossier joailler, 27 octobre 1647; MC/ET/XIX/436
      contrat de mariage; Buret, Nicolas
    - PATISSIER (apprentissage) § Mise en apprentissage durant 2 ans de Pierre DONON, âgé de 16 ans chez Claude POLLE maître pâtissier r. de la Tisseranderie paroisse Saint-Gervais moy. 100 £ts, 29 octobre 1647; MC/ET/XIX/436
    - MUSNIER (André) postillon du chevalier de Guise § mariage de André MUSNIER fils de Barthélemy M. demeurant à Augsbourg. en Allemagne, décédé, avec Véronique DURANT fille de défunts Emery D. tisserand en Toile et Anne DESGRANGES jadis sa femme, 2 novembre 1647; MC/ET/XIX/436
      contrat de mariage; Musnier, André
    - CORDONNIER (apprentissage) § Nicolas PAYMENT cordonnier ds l'île Notre-Dame promet à Louis LE BLANC maître cordonnier en ladite île de la Servin en son métier de cordonnier moyennant audit, ce dernier le logere et lui enseigner son métier moyennant 30 l.ts. pour frais d'apprentissage, 5 novembre 1647; MC/ET/XIX/436
    - ROTISSEUR (apprentissage) § Mise en apprentissage durant 4 ans par Guillaume BETTANCOURT marchand à Saint-G. en Laye de Simon BERTIN âgé de 14 ans, son beau frère, fils de Jean B. marchand aud. lieu et Thomasse VALLET son ep., décédés chez Olivier PARENT maître rôtisseur r. Regnault Lefebure. Pas de frais d'apprentis, 5 novembre 1647; MC/ET/XIX/436
    - BELLEVAL (Antoine de) chevalier seigneur d'Angerville demeurant rue Saint-Antoine au griffon d'or § Déclaration attestant sur r/d/ mariage avec Suz. de LANCRY, fille aînée de Ja. de L. et de Anne de COFFIN, sa veuve en l'église Saint-Remy d'Amiens le 2-12-1646. Dépôt de l'acte de bapt. de Suzanne de B. sa fille de Saint-Gervais le 25-10-1647 - quittance de frais funéraire pour Suzanne LANCRY à Saint-Paul, même date, 7 novembre 1647; MC/ET/XIX/436
      contrat de mariage; quittance; déclaration; Belleval, Antoine de
    - TRUDAINE (Etienne) bourgeois de Paris proche l'hôpital Saint-Gervais § Testament de Etienne TRUDAINE, 7 novembre 1647; MC/ET/XIX/436
      testament; Trudaine, Etienne
    - POTIER d'ETAIN (apprentissage) § Mise en apprentissage durant 2 ans chez Charles SEURAT maître potier d'étain r. Saint-Antoine paroisse Saint-Gervais de Remy BOUGEOTTE C/on/ potier d'étain r. Saint-Antoine paroisse Saint-Gervais de Remy BOUGEOTTE C/on/ potier d'étain natif de Condé prés Château Thierry moy. 60 Lts, 15 novembre 1647; MC/ET/XIX/436
    - MAGNIOLLE (Simon) marchand de vins r. Geoffroy Lasnier paroisse Saint-Paul § mariage de Simon MAGNIOLLE fils d'Antoine M. voiturier par eau et de Toinette LEFEBURE sa veuve avec Marguerite DUCHEMIN veuve d'Etienne BORDIER marchand de vin, 17 novembre 1647; MC/ET/XIX/436
      contrat de mariage; Magniolle, Simon
    - FAYE d'ESPESSES (Louis Henri) Licencier en th. de la fac. de Paris abbé de Saint-Pierre de Vienne prieur de Gournay / Marne Chanoine de l'Egl. de Paris r. Beautreillis paroisse Saint-Paul § Bail durant 9 ans par Louis Henri FAYE d'ESPESSES à Nicolas PLUYETTE marchand laboureur au Chesnay près Chelles, paroisse de gagny de la terre, ferme et seigneurie du CHESNAY dépendant du prieuré de Gournay moy. 2400 Lts, 18 novembre 1647; MC/ET/XIX/436
    - HERVÉ (Thomas) menuisier au Pt de Charenton § Constitution de rentes par..., 18 novembre 1647; MC/ET/XIX/436
      constitution de rente; Hervé, Thomas
    - BOCHART (Marie) veuve de Edouard MOLÉ conseiller du roi en ses Conseils et au Parlement § Constitution de rentes par Marie BOCHART et Jean MOLÉ, son fils, conseiller du roi en ses Conseils et Parlement aux enquêtes du Parlement. demeurant rue Sainte-Croix de la Bretonnerie à Blaise GUERIN bourgeois de Paris - Déclaration par ledit G. prête nom pour Antoine -PIETTRE chirurgien juré, prévôt de la communauté - même date., 20 novembre 1647; MC/ET/XIX/436
      constitution de rente; déclaration; Bochart, Marie
    - DENIS (Jean) procureur au Châtelet de Paris r. du Monceau paroisse Saint-Gervais § mariage de Jean DENIS fils de défunts Jean D. not. royal des châtellenies de Torcy et Gournay/ Marne et Nicole GOBELET son ép. avec Catherine GUENYOT fille de Nicolas G. docteur en fac. de médecine, demeurant à Lagny et de Marguerite ROGER jadis sa femme, 22 novembre 1647; MC/ET/XIX/436
      contrat de mariage; Denis, Jean
    - LE MESLE (Olive Anne) âgée de 18 ans § Réception d'Olive Anne LE MESLE fille de défunts Nicolas L. marchand à Vaudement en Champagne au monastère des FILLES de Sainte-CLAIRE de nativité rue des Francs Bourgeois moy. 4200 Lts, 22 novembre 1647; MC/ET/XIX/436
      Le Mesle, Olive Anne
    - GRAINS § Association entre 2 marchands pour vente de GRAINS, 22 novembre 1647; MC/ET/XIX/436
    - BAILLON (Anne de) épouse de Jean MIRON écuyer sieur de Bonnes § Procuration à Pierre LE MOULNIER sieur de Palluvier pour aller à Anvers proche Etampes, et en son nom faire expédier un bail à rentes passé pardevant le notaire du lieu le 17-1-28, 23 novembre 1647; MC/ET/XIX/436
      procuration; Baillon, Anne de
    - MACONNERIE marché de § Nicolas MILLOIS maçon rue du four à Saint-Germain des Près paroisse Saint-Sulpice promet à Sébastien ACCARIN maître maçon rue Saint-Antoine paroisse Saint-Paul de faire un mur de séparation entre 2 maisons rue Saint-Antoine, 24 novembre 1647; MC/ET/XIX/436
      marché; Millois, Nicolas; Accarin, Sébastien; maçon
    - ETUVISTE et BARBIER (apprentissage) § Apprentissage de Martin COUSTELLIER valet de Chambre de m/r/ Fresneau, natif de montmorency, demeurant r. des Blancs manteaux, durant une année chez Olivier BERCEAU maître étuviste et barbier du R. demeurant r. des Blancs manteaux moy. 250 lts., 25 novembre 1647; MC/ET/XIX/436
    - CHARPENTIER (apprentissage) § Apprentissage, de Jean BLANC manoeuvrier au faubourg Saint-Jacques chez Georges DELASAIGNE compagnon charpentier r. Neuve Saint-Nicolas durant 3 années moyennant quai le D donnièrs à son apprentis la somme de 90 £. pour les 2 dernières années, 25 novembre 1647; MC/ET/XIX/436
      contrat d'apprentissage; Blanc,Jean; Delasaigne, Georges; charpentier
    - LAGNY (terroir de) lieud. le Heurtault § Vente de terre située à terroir de LAGNY, 26 novembre 1647; MC/ET/XIX/436
      acte de vente; Lagny, terroir de
    - SAINT BERNARD (rue) proche l'egl. Sainte-Marguerite § Bail durant 5 ans d'une maison rue SAINT BERNARD moy. VI/XX/XV Lts par an, 26 novembre 1647; MC/ET/XIX/436
      bail; Saint Bernard, rue